【裁判字號】    91,易,4315
【裁判日期】    920423
【裁判案由】    竊盜
【裁判全文】
臺灣高雄地方法院刑事判決                        九十一年度易字第四三一五號
    公  訴  人  臺灣高雄地方法院檢察署檢察官
    被      告  乙○○
右被告因竊盜案件，經檢察官提起公訴（九十一年度偵字第二二八五五號），本院判
決如左：
    主  文
乙○○竊盜，處有期徒刑伍月，如易科罰金，以佰元折算壹日。
    事  實
一、乙○○前於民國八十三年間因竊盜案件，經臺灣士林地方法院於八十五年四月十
    二日，以八十四年度易字第一九七四號判處有期徒刑三月確定，並於八十五年九
    月二十三日執行完畢（不構成累犯），竟仍不知悔改，基於意圖為自己不法所有
    之犯意，於民國九十一年九月六日十九時四十分許（公訴人誤載為六月十九日）
    ，至位於高雄市三民區○○○路一八三號之「全虹通信行」，向值班店員甲○○
    佯稱欲購買手機，甲○○乃展示一全新之「三星牌」，型號ＳＣＨ－Ｔ一○八Ｃ
    ＳＩ型手機（未搭配門號，序號為000000000000000號），正值
    甲○○將上開「三星牌」手機並交至劉寶金手中檢視時，乙○○旋又向甲○○佯
    稱欲修理自己所有已損壞之「諾基亞」牌，型號八三一○號手機，而趁甲○○查
    看該「諾基亞」手機，不注意之際，將上開「三星牌」牌行動電話一支，放置於
    其所攜往之皮包中，而竊取之，再以修理費用太高為由，向甲○○表示不修理自
    己之舊有手機，並拿取後離去。乙○○竊得上開「三星牌」行動電話後，即插入
    門號0000000000號之晶片供己撥打使用數日，嗣又交予姓名年藉不詳
    ，綽號「鳳凰」之女子，經警調閱手機序號通聯紀錄始循線查獲。
二、案經高雄市政府警察局移送臺灣高雄地法院檢察署檢察官偵查起訴。
    理  由
一、訊據被告乙○○固坦認有於前開時地取走「三星牌」手機之事實，惟矢口否認有
    何竊盜犯行，辯稱：伊係不小心將該手機收入皮包，並非故意竊取云云。然查：
（一）證人甲○○於本院證稱：「當時他（被告乙○○）進入店內說要參考手機，我
      們拿出一些手機給他看，他看了二、三支後，就把他的皮包拿到櫃台上，他拿
      出皮包內的舊手機，說要維修，可能在那時，就把我們店內的新手機放入他的
      皮包內。當時我在看他拿給我的舊手機沒有注意到他如何拿走我們的新手機」
      等語，核與被告供稱：伊確有將店員展示之前揭「三星牌」手機拿走等語相符
      ，復有高雄市政府警察局重大刑案通報單一紙、遠傳電信股份有限公司行動電
      話基本資料查詢單一紙、雙方通話查詢表一份、「全虹通信行」監視錄影帶及
      自該影帶中翻拍之照片數幀在卷可稽，是被告趁證人甲○○不注意之際，取走
      上開「三星牌」行動電話之事實，應可認定。
（二）至被告辯稱伊於聊天之際誤將他人手機放入包包云云。然證人甲○○亦證稱：
      「（問：被告在檢方訊時，說他是拿錯了，有何意見？）不可能，因為如果拿
      錯，不可能也拿走手機的包裝盒。當時被告說要修的手機是諾基亞八三一○，
      該款手機並沒有配備包裝盒」、「被告偷的手機是銀色掀蓋式的，他說要修的
      手機‧‧‧沒有掀蓋的」等語，復有上開「三星牌」手機之型錄及同款包裝盒
      之照片一幀在卷可稽；參以被告亦自承：「（問：當時你要修理的手機什麼樣
      式？）諾基亞‧‧‧無蓋子，因為車禍摔壞，我用塑膠袋包著」等語，足認上
      揭二款手機，一為掀蓋式並置放於展示盒內，另一則非掀蓋式而置放在塑膠袋
      內，被告辯稱誤取，已難令人置信。且被告取得該手機後，置入自己之易付卡
      片（門號：0000000000號）供己撥打使用數日後，再將手機交予綽
      號「鳳凰」之人使用等情，業據被告供承在卷，亦有上開雙向通聯紀錄一份可
      憑，衡情，倘被告係誤取他人之物，於發覺後應立即返還，惟被告係將該自被
      害人店中取得之手機置入自己之易付卡片使用數日後，再轉交予友人使用，足
      徵被告確係為自己不法所有之意圖，而竊取上開手機甚明。
（三）綜上所述，本案事證明確，被告竊盜犯行，洵堪認定。
二、核被告意圖為自己不法之所有，而竊取他人之行動電話，所為係犯刑法第三百二
    十條第一項之竊盜罪。爰審酌被告有於八十三年間因竊盜案件，經臺灣士林地方
    法院判處有期徒刑三月確定，又於八十四年間因違反麻醉藥品管理條例案件，經
    臺灣台北地方法院判處有期徒刑五月確定之前科紀錄，有台彎高等法院被告前案
    紀錄表可稽，竟仍不知悔改，不謀正途賺取所用，為貪念所引誘，竊取他人財物
    ，且犯後猶飾詞狡辯，毫無悔意，惟念其竊得之財物手機一支價值約一萬五千五
    百元等一切情狀，量處如主文所示之刑，並諭知易科罰金之折算標準，以示懲儆
    。
據上論斷，應依刑事訴訟法第二百九十九條第一項前段，刑法第三百二十條第一項、
第四十一條第一項，罰金罰鍰提高標準條例第一條前段、第二條，判決如主文。
本案經檢察官羅水郎到庭執行職務。
中      華      民      國    九十二    年      四      月    二十三    日
                                  臺灣高雄地方法院刑事第二庭
                                      審判長法  官  莊崑山
                                            法  官  吳為平
                                            法  官  曾鴻文
右正本證明與原本無異。
如不服本判決，應於判決送達後十日內，向本院提出上訴狀。
                                            書記官    王高山
中    華    民    國      九十二      年      四      月      二十五    日
附錄本案論罪科刑法條：
中華民國刑法第三百二十條
 (普通竊盜罪)
意圖為自己或第三人不法之所有，而竊取他人之動產者，為竊盜罪，處五
年以下有期徒刑、拘役或五百元以下罰金。


司法院資訊處製作；財團法人民間司法改革基金會備份。
